【裁判字號】    99,抗,670
【裁判日期】    990614
【裁判案由】    竊盜
【裁判全文】
臺灣高等法院刑事裁定                   99年度抗字第670號
抗  告  人
即  被  告  甲○○
上列抗告人因竊盜案件，不服臺灣板橋地方法院98年度易字第32
59號，中華民國99年5 月18日所為裁定，提起抗告，本院裁定如
下：
    主  文
抗告駁回。
    理  由
一、按當事人對於下級法院之判決有不服者，得上訴於上級法院
    ；上訴期間為10日，自送達判決後起算；原審法院認為上訴
    不合法律上之程式，且無從補正者，應以裁定駁回之，刑事
    訴訟法第344條第1項、第349條前段、第362條前段分別定有
    明文。次按送達文書，除本章有特別規定外，準用民事訴訟
    法之規定，刑事訴訟法第62條定有明文。又按送達於應受送
    達人之住居所、事務所或營業所行之；送達不能依民事訴訟
    法第136條、第137條規定為之者，得將文書寄存送達地之自
    治或警察機關，並作送達通知書2份，1份黏貼於應受送達人
    住居所、事務所、營業所或其就業處所門首，另1 份置於該
    送達處所信箱或其他適當位置，以為送達。寄存送達，自寄
    存之日起，經10日發生效力，民事訴訟法第136條第1項、第
    138條第1項、第2項亦分別定有明文。
三、查本件抗告人即被告甲○○因竊盜案件，經原審法院於民國
    （下同）99年2月26日以98年度易字第3259號判處有期徒刑8
    月。該判決正本經原審於99年3 月10日送達至被告位於臺北
    縣三峽鎮○○街1巷5之25號之住所，因未獲會晤被告，亦無
    受領文書之同居人或受僱人，而經郵政機關寄存送達於臺北
    縣政府警察局三峽分局三峽派出所，有送達證書1 份在卷可
    稽（見原審卷第36頁）。則依前開規定，本件原審判決自寄
    存之日起（即99年3月10日），經10日即99年3月20日即生合
    法送達被告之效力，是被告應自前開判決正本送達之翌日即
    99年3 月21日起10日內（被告住所在臺北縣三峽鎮，其向原
    審提起上訴需加計在途期間2日），即應於99年4月2 日（非
    假日）以前提出上訴，詎被告遲至99年4 月29日始向原審具
    狀提起上訴，有刑事上訴狀蓋印之原審收狀戳附卷可憑（見
    原審卷第39頁），按之上開規定，被告上訴顯屬違背法律上
    之程式，原審據此裁定駁回被告之上訴，經核並無不合。抗
    告意旨猶就被告之犯罪事實及量刑再行爭執，非本件程序上
    所能審酌，所為抗告，自無理由，應予駁回。
據上論結，應依刑事訴訟法第412條，裁定如主文。
中    華    民    國    99    年     6     月    14   日
                  刑事第三庭  審判長法  官  陳博志
                                    法  官  陳德民
                                    法  官  劉興浪
以上正本證明與原本無異。
不得再抗告。
                                    書記官  王詩涵
中    華    民    國    99    年    6     月    14    日

司法院資訊處製作；財團法人民間司法改革基金會備份。
